【裁判字號】    99,中簡上,927
【裁判日期】    991228
【裁判案由】    詐欺
【裁判全文】
臺灣臺中地方法院刑事判決           99年度中簡上字第927號
上  訴  人  臺灣臺中地方法院檢察署檢察官
被      告  莊文宏
上列上訴人因被告詐欺案件，不服本院中華民國99年8 月18日99
年度中簡字第2395號第一審簡易判決（聲請簡易判決處刑案號：
99年度偵字第12859 號）提起上訴，本院管轄之第二審合議庭判
決如下：
    主    文
上訴駁回。
    理    由
一、本案經本院審理結果，認原第一審簡易判決認事用法及量刑
    均無不當，應予維持，並引用如附件第一審簡易判決書（含
    臺灣臺中地方法院檢察署檢察官聲請簡易判決處刑書）記載
    之犯罪事實、證據、理由及應適用之法條。
二、上訴意旨以：被告雖坦承幫助詐欺犯行，惟未與告訴人周宏
    儒達成和解，賠償告訴人之損失，原審僅判處被告有期徒刑
    4 月，實有量刑過輕而難收矯正之效等語。
三、惟查：
  (一)按關於刑之量定，係實體法上賦予法院得為自由裁量之事項
    ，苟已斟酌刑法第57條各款所列情狀，而未逾越法定刑度，
    或濫用其權限，即不得任意指摘為違法，最高法院72年度臺
    上字第6696號、75年度臺上字第7033號判例、95年度臺上字
    第7315號、第7364號判決均可參照。且在同一犯罪事實與情
    節，如別無其他加重或減輕之原因，下級審法院量定之刑，
    亦無過重或失輕之不當情形，則上級審法院對下級審法院之
    職權行使，原則上應予尊重（最高法院85年度臺上字第2446
    號判決參照）。
  (二)被告莊文宏所犯之刑法第30條第1 項、第339 條第1 項之幫
    助詐欺取財罪，其法定刑為「5 年以下有期徒刑、拘役或科
    或併科1 千元以下罰金」，原審已依刑事訴訟法第454 條第
    2 項詳細記載認定之犯罪事實、證據及應適用之法條，顯已
    審酌因被告本案幫助詐欺取財犯行而遭詐騙被害人之人數、
    對被害人所造成之損害、其迄今未與被害人達成和解並賠償
    損害，及衡酌被告犯後坦承犯行之犯罪後態度、被告本身並
    未實際參與本案詐欺取財之犯行、與本案詐欺取財集團成員
    等正犯相較可非難性較小，並佐以卷附臺灣高等法院被告前
    案紀錄表而認被告先前尚無其他刑事犯罪紀錄之不良前科素
    行等一切情狀，是原審詳細斟酌刑法第57條各款所列情狀，
    於法定刑度內，量處被告有期徒刑4 月，並諭知易科罰金之
    折算標準，難謂有何違法失當之處，亦難認有何違反比例及
    公平原則之處。本院復查無其他加重或減輕之原因，檢察官
    提起上訴，指摘原審判決量刑過輕，請求撤銷原審判決，為
    無理由，應予駁回。
據上論斷，應依刑事訴訟法第455 條之1 第1 項、第3 項、第37
3 條、第368 條，判決如主文。
中    華    民    國    99    年    12    月    28    日
                  刑事第十七庭  審判長法  官  劉邦繡
                                      法  官  簡芳潔
                                      法  官  劉惠娟
以上正本證明與原本無異。
不得上訴。
                                      書記官  童淑芬
中    華    民    國    99    年    12    月    28    日
附錄本案論罪科刑法條全文：
中華民國刑法第339條
意圖為自己或第三人不法之所有，以詐術使人將本人或第三人之
物交付者，處5 年以下有期徒刑、拘役或科或併科1 千元以下罰
金。
以前項方法得財產上不法之利益或使第三人得之者，亦同。
前二項之未遂犯罰之。

司法院資訊處製作；財團法人民間司法改革基金會備份。
